臺灣臺南地方法院刑事判決　　　　　　　96年度易字第1448號
公　訴　人　臺灣臺南地方法院檢察署檢察官
被　　　告　丙○○
 　　　　　　　　　 住臺南縣.
選　　　任
辯　護　人　莊美貴　律師
上列被告因竊盜案件，經檢察官提起公訴（96年度營偵字第1355
號），本院判決如下：
    主  文
丙○○夜間侵入有人居住之建築物竊盜，處有期徒刑壹年肆月。
    事  實
一、丙○○曾於民國93年間，因竊盜案件經臺灣臺南地方法院檢
    察署檢察官以93年度營偵字第520號緩起訴處分確定。
二、詎丙○○猶不知悔改，竟意圖為自己不法所有，基於利用同
    一機會、地點、方式竊盜之接續犯意，於96年9月2日凌晨3
    時許及6時許，駕駛其向不知情之友人己○所借得之車牌號
    碼CZ-7182號自用小客車（該自用小客車所有人為己○之子
    花浚傑），前往戊○○在臺南縣新營市○○路21號所經營之
    有人居住之「三璋工程公司」，利用四下無人之際，以不詳
    方式開啟上開公司大門門鎖（未經毀損），入內徒手竊得戊○○所有之600V交連PE電纜線（250MCM）約700公尺（價值
    約新臺幣（下同）30萬1千元）、600V交連PE電纜線（2/0AW
    G）約220公尺（價值約5萬6百元），嗣於將上開竊得電纜線
    搬運至上開公司後門，再陸續搬運至其所駕駛之上開自小客
    車車上時，為住於該處宿舍之上開公司泰國籍員工
    乙○○○○○○○○○○○ ○○○○○○、越南籍員工甲○○○○○○ ○○○ ○○○○（中
    譯名為「阮文算」）等二人發現，記下上開車號後向公司報
    告，經警循線查獲上情。
二、案經戊○○訴由臺南縣警察局新營分局報告臺灣臺南地方法
    院檢察署檢察官偵查後提起公訴。
    理  由
壹、程序事項（證據能力之認定）：
    關於本案各項證據方法證據能力之有無，詳如本院96年11月
    28日裁定。
貳、實體事項（本院認為被告丙○○有罪之心證）：
  一訊據被告丙○○固不否認其於96年9月2日凌晨5時許，駕駛
    前開案外人花浚傑所有之車牌號碼CZ-7182號自用小客車，
    至被害人戊○○在臺南縣新營市○○路21號所經營之「三璋
    工程公司」後門的馬路邊停放之事實，惟矢否否認有何竊盜
    之犯行，辯稱：伊是去運動，沒有偷東西云云。
  二經查：
    被告曾於96年9月2日凌晨5時許，駕駛花浚傑所有之車號
    CZ-7182號自小客車，到被害人戊○○在臺南縣新營市○○
    路21號所經營之「三璋工程公司」後門的馬路邊之事實，業
    據被告供承在卷，且業經證人乙○○○○○○○○○○○ ○○○○○○、
    甲○○○○○○ ○○○ ○○○○證述之情（詳下述）分別於警詢、偵查中
    、本院審理時供述明確，且有車號CZ-7182號自小客車照片2
    張、三璋工程公司附近照片12張在卷可資佐證，是被告確有
    於96年9月2日凌晨，駕駛花浚傑所有之車號CZ-718 2號自用
    小客車，停放於在臺南縣新營市○○路21號所經營之「三璋
    工程公司」後門的馬路邊之事實，要可認定。
  三次查：
    1.證人即三璋公司僱用之泰國籍員工乙○○○○○○○○○○○ ○○○○○○
      於本院審理時具結後證稱：「於凌晨3點及6點，發現小偷
      」、「凌晨3點及6點，看到的小偷都是同一人，男的」、
      「因為兩次都有狗叫的聲音，所以凌晨3點及6點都有看到
      」、「看到小偷在工廠偷電纜線，在工廠的後門」、「看
      到時，小偷先將東西放於公司後門，然後開車運走，運到
      工廠外面的馬路邊」、「看到時，看到不是很清楚，叫同
      事越南籍人甲○○○○○○ ○○○ ○○○○（中譯名為「阮文算」）紀
      錄車牌號碼」、「甲○○○○○○ ○○○ ○○○○也有親眼看到小偷及
      小偷所駕駛的汽車」等語（見院卷頁69至72），並當庭指
      認被告即是當天竊取電纜線之人（見院卷頁72至73）。
    2.證人甲○○○○○○ ○○○ ○○○○（中譯名為「阮文算」）於偵查時
      具結證稱：「在96年9月2日凌晨3時許，在新營市○○路
      21號公司內之宿舍裡，經一個泰籍同事告知其有奇怪的聲
      響，就與泰籍同事一起下來去看，發現公司的電纜線被人
      偷走，正準備運上車，其又連絡不上老闆，其就趕緊記下
      車號，車號是CZ-7182號，當時其是在一樓窗邊看到的，
      當時凌晨5點多，光線很足夠，其看得很清楚車號」、「
      本來在當天有以手機將竊賊之照片拍下來，因為後來泰籍
      同事說嫌犯已經抓到了，才刪除照片」（見偵查卷頁12
      至13），並於偵查中當庭指認被告即是當日竊取電纜線之
      人；又於本院審理時具結證稱：「其於凌晨3點到3點半，
      有看到公司被小偷偷東西」、「當時其在睡覺，
      乙○○○○○○○○○○○ ○○○○○○叫我起床，我看到電線在工廠後面
      ，我去叫老闆，老闆沒有反應，回來時發現電線已經不見
      了，電線在外面空地，靠近小路」、「電線所在空地距離
      公司後門8到10公尺」、「沒有跑後面看，就站在那裡看
      到，這是約3點左右的事情，這次沒有看到小偷」、「回
      到二樓時，大約3點10分到3點18分才看到小偷」、「在二
      樓看到小偷時，小偷將電線拿到後面的路車上」、「有看
      到小偷將東西放到車上，當時電線太多，小偷可能無法一
      次拿完，所以將車開到公司」、「看到小偷後，其到公司
      拿筆、紙，記下小偷車牌」、「當時小偷將東西放好，就
      將車子開走了，就回去睡覺了」、「第二次看到是在早上
      5點到5點半，其有看到小偷將車子開回來，其已經睡了，
      乙○○○○○○○○○○○ ○○○○○○叫其起來，看到小偷已將電線放在
      牆壁旁邊」、「看到小偷將放好的電線，放在車上，就拿
      行動電話拍照，後來乙○○○○○○○○○○○ ○○○○○○說小偷已經抓
      到，就將照片刪除」、「這次沒有再紀錄車牌，為同一台
      車」、「看到小偷的地方，距離小偷約8公尺」、「只有
      看到小偷一人搬東西，沒有看到其他人」等語（見院卷頁
      78至83）。
    3.證人即被害人戊○○於偵查中具結證稱：「公司內部有住
      員工及外勞，本件案發時確實有人住在裡面，嫌犯應該是
      從我們公司大門下方開啟門鎖（我們是特地將門鎖置於下
      方，這樣比較不會被竊賊知道），但是嫌犯仍以此方式，
      把門打開一個小縫，再走進來，門鎖並沒有損壞，這部分
      沒有被監視器照到，其會這樣認為，是因為這門在案發後
      有被發現被打開一個小縫，正常情況如果要打開我們會全
      部打開，後來嫌犯是從公司後門離開的」（見偵查卷頁7
      ）；又於本院審理時具結後證稱：「電纜線是三璋公司所
      有，我們做電纜線配電外線」、「勞工宿舍有住外籍四人
      」、「宿舍由外勞自己管理」、「10點大門就關起來」、
      「沒有給他們鑰匙」、「公司被偷的事情，是96年9月2日
      中午，接獲公司領班電話才知道」等語（見院卷頁84至91
      ）。
    4.茲參酌證人乙○○○○○○○○○○○ ○○○○○○、甲○○○○○○ ○○○ ○○○○（
      中譯名為「阮文算」）及證人即被害人戊○○之上開證述
      可知，被告確有於96年9月2日凌晨3時許及6時許，至被害
      人戊○○在臺南縣新營市○○路21號所經營之「三璋工程
      公司」，自該公司後門侵入竊取電纜線，並以CZ-7182號
      自用小客車載走之事實，要可認定。
  (四)辯護意旨雖以：「三璋工程公司」後門並未設有路燈，周遭
    一片漆黑，證人乙○○○○○○○○○○○ ○○○○○○、甲○○○○○○ ○○○ ○○○○
    應該看不清楚；再者，依證人乙○○○○○○○○○○○ ○○○○○○、
    甲○○○○○○ ○○○ ○○○○證述內容，當晚目睹被告竊取電纜之人共
    有員工三至四人不等，人數足以制服被告一人，詎眾人竟未
    制服被告，甚至未當場呼叫抓賊；又證人甲○○○○○○ ○○○ ○○○○
    既已以行動電話拍下被告影像，竟於事後將之刪除，顯與常
    情不符，足認證人乙○○○○○○○○○○○ ○○○○○○、甲○○○○○○ ○○○○○○○所稱，均不可採信。又被害人戊○○96年9月2日發現失
    竊，竟延至翌日下午4時才報案，被害人戊○○所為顯與常
    情不符；依證人即被害人戊○○證述內容，公司既有設置保
    全系統，何以保全未有反應？本案是否確實遭外人入侵竊盜
    ，尚屬有疑云云。惟經本院查：
    1.證人乙○○○○○○○○○○○ ○○○○○○、甲○○○○○○ ○○○ ○○○○與被告並
      不認識，更無仇恨，足認證人乙○○○○○○○○○○○ ○○○○○○、
      甲○○○○○○ ○○○ ○○○○二人並無構陷被告之必要，而查被告自
      承其確有於案發當日凌晨駕駛車輛至「三璋工程公司」後
      門停放一節，業如前述，更可堪認證人乙○○○○○○○○○○○○○○○○○、甲○○○○○○ ○○○ ○○○○二人證述特定時間、特定之被
      告及被告所駕駛之特定車輛車輛CZ-7182號均非虛構。
    2.依證人乙○○○○○○○○○○○ ○○○○○○、甲○○○○○○ ○○○ ○○○○於本院
      之證述內容可知，被告於上開時、地行竊之際，固然有同
      公司員工三至四人知悉，並經證人甲○○○○○○ ○○○ ○○○○以行
      動電話拍下被告影像等事實，固可認定。惟證人甲○○○○○○○○○ ○○○○與乙○○○○○○○○○○○ ○○○○○○及其他員工分屬不同國
      籍之人，眾人間亦無法溝通，亦不知如何合力制服，加上
      剛至台灣，不知國情，怕遭報復，因此一經證人
      乙○○○○○○○○○○○ ○○○○○○告知竊賊已抓獲之消息，即將行動
      電話裡的影像刪除一節，亦據證人甲○○○○○○ ○○○ ○○○○於本
      院審理時證述在卷（見本院卷頁82、83）。按一般人住處
      若遇竊賊侵入行竊，固然會有逮捕竊賊或嚇阻之行為，惟
      當下社會風氣丕變，竊賊遭人發覺，往往由偷變搶，甚至
      暴力相向，受到更大的侵害，因此被害人亦有故作未知狀
      ，任令竊賊竊得財物後自行離去之情，亦常有所聞，此為
      一般社會經驗。查證人甲○○○○○○ ○○○ ○○○○非本國國民，且
      案發之際因其所使用之語言與其他員工無法溝通，惟揆諸
      前開一般社會經驗，目擊之證人乙○○○○○○○○○○○ ○○○○○○、
      甲○○○○○○ ○○○ ○○○○及其他員工，固有目擊竊盜過程，惟渠
      等未向前合力制服被告，尚符一般社會常情，再者，證人
      甲○○○○○○ ○○○ ○○○○日後知悉業已查獲竊賊而將竊賊之照片
      刪除，亦難認其未將素昧平生之竊賊照片儲存在電話紀錄
      有違常情，進而以此認其證述不實。
    3.末查，證人即被害人戊○○就其於9月2日人不在案發地點
      ，故無法於當日報案，直到9月3日下午回到公司時，經詢
      問過員工乙○○○○○○○○○○○ ○○○○○○、甲○○○○○○ ○○○ ○○○○，但
      因不懂乙○○○○○○○○○○○ ○○○○○○、甲○○○○○○ ○○○ ○○○○之語言
      ，因此先經領班告知部分情節，直到9月3日下午去警局才
      知悉等情，於本院審理時證述在卷，足認其業已就報案時
      之過程詳細說明，從而，自無從以被害人延至案發後一日
      始報案為由，逕認其證述不實在。
    4.又證人己○及庚○○雖均證述被告曾於臺南縣新營市○○
      路21號所經營之「三璋工程公司」附近運動一節，惟二人
      均未能明確證述96年9月2日凌晨5時許被告有至該處運動
      之事實（見本院卷頁59至63），證人己○及庚○○之證述
      內容自無從為被告有利之認定，併此敘明。
    5.綜上所述，本院認為證人乙○○○○○○○○○○○ ○○○○○○、甲○○○○○○○○○ ○○○○證述內容均係具體可信，被告辯稱伊是去運動，
      沒有偷東西云云，洵不足採。
  (四)被告丙○○確有於96年9月2日凌晨3時、6時許，駕駛CZ-718
    2號自小客車至被害人戊○○在臺南縣新營市○○路21號所
    經營之「三璋工程公司」徒手竊取電纜線之竊盜犯行，事證
    明確，應予依法論科。
三、論罪科刑：
  (一)核被告丙○○所為，係犯刑法第321條第1項第1款之夜間侵
    入有人居住之建築物竊盜罪。
  (二)查本件被告於96年9月2日凌晨3時及6時許，未經同意，無故
    侵入被害人戊○○在臺南縣新營市○○路21號所經營之「三
    璋工程公司」徒手竊取電纜線，顯屬以二個相類似、緊接的
    個別舉動，一再實現同一之竊盜罪構成要件，屬反覆性的構
    成要件實現之接續犯，而為包括一罪。
  (二)爰審酌被告正值壯年而有謀生能力，竟不思以正當途徑靠自
    己勞力賺錢，任意侵害他人財產法益，嚴重危害社會治安，
    破壞善良人民對平和生活秩序之期待與保障，以及其犯罪之
    目的、手段，品性、生活狀況、智識程度等情，及被告所竊
    取之電纜線數量眾多、價值不斐，且其所竊取之電纜線為三
    璋工程公司預供台電公司緊急搶修使用，對於一般公眾之安
    全及財產影響深遠，暨犯後否認犯行，態度不佳等一切情狀
    ，量處如主文所示之刑。
據上論斷，應依刑事訴訟法第299條第1項前段，刑法第321條第1
項第1款，判決如主文。
本案經檢察官王聖豪偵查後提起公訴；檢察官丁○○到庭執行職
務
中　　華　　民　　國　　96　　年　　12　　月　　28　　日
                  刑事第二庭  法      官  洪士傑
以上正本證明與原本無異。
如不服本判決應於收受本判決後10日內向本院提出上訴書狀，並
應敘述具體理由。如未敘述上訴理由者，應於上訴期間屆滿後20
日內向本院補提理由書狀（均須按他造當事人之人數附繕本）「
切勿逕送上級法院」。
                              書  記  官  王政煌
中　　華　　民　　國　　96　　年　　12　　月　　31　　日
附錄法條
中華民國刑法第321條
犯竊盜罪而有左列情形之一者，處 6 月以上、 5 年以下有期徒
刑：
一  於夜間侵入住宅或有人居住之建築物、船艦或隱匿其內而犯
    之者。
二  毀越門扇、牆垣或其他安全設備而犯之者。
三  攜帶兇器而犯之者。
四  結夥三人以上而犯之者。
五  乘火災、水災或其他災害之際而犯之者。
六  在車站或埠頭而犯之者。
前項之未遂犯罰之。
